Images des répertoires du notaire Jean-Baptiste Gervais Fournier pour l'étude XXXIX
Archives nationales de France
Images des répertoires du notaire Jean-Baptiste Gervais Fournier pour l'étude XXXIX
8 messidor an XII - 2 avril 1827 (27 juin 1804 - 2 avril 1827)
MC/RE/XXXIX/9 - MC/RE/XXXIX/12
Etude XXXIX; Fournier, Jean-Baptiste Gervais
4 registres
Archives nationales de France
Minutes et répertoires: la loi 2008-696 du 15 juillet 2008 relative aux archives a fixé à 75 ans à compter de la date de l'acte, ou à 25 ans à compter de la date du décès de l'intéressé si ce délai est plus bref, le délai de communication des minutes et répertoires des notaires; ce délai est porté à 100 ans à compter de la date de l'acte si le document se rapporte à un mineur (code du Patrimoine, articles L213-2, 4e d et 5e).
Autres documents de l'étude (dossiers de clients, comptabilité...): s'agissant d'archives privées, ces documents sont communicables selon les modalités fixées par le déposant ou le donateur.
Certains documents ne sont pas accessibles sous leur forme originale en raison de leur mauvais état de conservation.
Registres entrés aux Archives nationales en 1939.
Images des répertoires de l’étude XXXIX
Archives de l'étude XXXIX
répertoire d'officier public ministériel
- Répertoire chronologique pour la période du 8 messidor au 3ème jour complémentaire an XII (27 juin - 20 septembre 1804), 8 messidor - 3ème jour complémentaire an XII (27 juin - 20 septembre 1804); MC/RE/XXXIX/9; Le répertoire comporte 3 feuillets et fait partie d' un registre de 207 feuillets de papier manuscrits, hauteur 39,5 x largeur 24,5 cm, composé de 20 cahiers foliotés par le notaire. Le registre est en bon état.
  Le registre contient aussi le répertoire des notaires Thomas Gibert pour la période du 1er mars au 12 octobre 1793, Guillaume Le Sourd-Beauregard pour la période du 27 thermidor an II au 8 messidor an XII (14 août 1794 - 27 juin 1804).
  Le répertoire contient les informations suivantes: 1. numéro de l'acte dans l'année; 2. nature de l'acte passé en minute ou en brevet; 3. date du jour; 4. dénomination de l'acte; 5. prénom, nom des parties; 6. enregistrement
  Attention: seuls les actes passés en minute sont conservés; les actes mentionnés dans le répertoire comme passés en simple brevet (colonne 3) ne sont pas conservés par les notaires et ne sont donc pas versés au Minutier (ils sont remis aux clients).
  répertoire
  - Liste chronologique des actes pour la période du 8 messidor au 3ème jour complémentaire an XII (27 juin - 20 septembre 1804), 8 messidor - 3ème jour complémentaire an XII (27 juin - 20 septembre 1804); 204 r°-206 v°; 3 feuillets
    ces actes sont également inscrits dans le répertoire suivant
- Répertoire chronologique pour la période du 8 messidor an XII au 28 janvier 1815 (27 juin 1804 - 28 janvier 1815), 8 messidor an XII - 28 janvier 1815 (27 juin 1804 - 28 janvier 1815); MC/RE/XXXIX/10; Un registre de 269 feuillets de papiers manuscrits, hauteur 35 x largeur 24 cm, composé de 26 cahiers foliotés par le notaire. Le registre est en bon état. A signaler: les feuillets 10, 22, 72 sont en partie déchirés; le feuillet 104 contient des taches d'encre.
  Le répertoire contient les informations suivantes 1. date du jour; 2. nature de l'acte passé en minute ou en brevet; 3. prénom, nom des parties; 4. enregistrement
  - Liste chronologique des actes pour la période du 8 messidor au 3ème jour complémentaire an XII (27 juin 1804 - 20 septembre 1804), 8 messidor - 3ème jour complémentaire an XII (27 juin 1804 - 20 septembre 1804); 1 r°-7 v°; 7 feuillets
    pour cette période, ce répertoire est un double du précédent.
  - Liste chronologique des actes pour la période du 3 vendémiaire au 3ème jour complémentaire an XIII (25 septembre 1804 - 20 septembre 1805), 3 vendémiaire - 3ème jour complémentaire an XIII (25 septembre 1804 - 20 septembre 1805); 8 r°-26 v°; 19 feuillets
  - Liste chronologique des actes pour la période du 1er vendémiaire au 10 nivôse an XIV (23 septembre - 31 décembre 1805), 1er vendémiaire - 10 nivôse an XIV (23 septembre - 31 décembre 1805); 27 r°-31 v°; 5 feuillets
  - Liste chronologique des actes pour la période du 2 janvier au 30 décembre 1806, 2 janvier - 30 décembre 1806; 32 r°-51 r°; 20 feuillets
  - Liste chronologique des actes pour la période du 5 janvier au 30 décembre 1807, 5 janvier - 30 décembre 1807; 52 v°-88 v°; 37 feuillets
  - Liste chronologique des actes pour la période du 4 janvier au 31 décembre 1808, 4 janvier - 31 décembre 1808; 88 v°-115 r°; 28 feuillets
  - Liste chronologique des actes pour la période du 2 janvier au 30 décembre 1809, 2 janvier - 30 décembre 1809; 115 r°-135 r°; 21 feuillets
  - Liste chronologique des actes pour la période du 4 janvier au 28 décembre 1810, 4 janvier - 28 décembre 1810; 135 r°-163 r°; 29 feuillets
  - Liste chronologique des actes pour la période du 3 janvier au 31 décembre 1811, 3 janvier - 31 décembre 1811; 163 r°-194 v°; 32 feuillets
  - Liste chronologique des actes pour la période du 3 janvier au 31 décembre 1812, 3 janvier - 31 décembre 1812; 194 v°-218 v°; 26 feuillets
  - Liste chronologique des actes pour la période du 2 janvier au 31 décembre 1813, 2 janvier - 31 décembre 1813; 218 v°-246 v°; 29 feuillets
  - Liste chronologique des actes pour la période du 3 janvier au 31 décembre 1814, 3 janvier - 31 décembre 1814; 246 v°-267 r°; 22 feuillets
  - Liste chronologique des actes pour la période du 3 au 28 janvier 1815, 3 janvier - 28 janvier 1815; 267 r°-269 v°; 3 feuillets
- Répertoire chronologique pour la période du 2 février 1815 au 31 janvier 1823, 2 février 1815 - 31 janvier 1823; MC/RE/XXXIX/11; Un registre de 215 feuillets de papier manuscrits, hauteur 35 x largeur 25 cm, composé de 21 cahiers foliotés par le notaire. Le registre est en bon état. A signaler: les feuillets 41, 64, 132, 145-146, 192 sont en partie déchirés; le feuillet 142 contient des taches d'encre.
  Le répertoire contient les informations suivantes: 1. numéro de l'acte dans l'année; 2. date du jour; 3. nature de l'acte passé en minute ou en brevet; 4. dénomination de l'acte; 5. prénom, nom des parties; 6. enregistrement.
  - Liste chronologique des actes pour la période du 2 février au 29 décembre 1815, 2 février - 29 décembre 1815; 1 r°-23 v°; 24 feuillets
  - Liste chronologique des actes pour la période du 2 janvier au 31 décembre 1816, 2 janvier - 31 décembre 1816; 23 v°-46 v°; 24 feuillets
  - Liste chronologique des actes pour la période du 2 janvier au 31 décembre 1817, 2 janvier - 31 décembre 1817; 46 v°-78 r°; 33 feuillets
  - Liste chronologique des actes pour la période du 2 janvier au 31 décembre 1818, 2 janvier - 31 décembre 1818; 78 v°-112 v°; 35 feuillets
  - Liste chronologique des actes pour la période du 2 janvier au 31 décembre 1819, 2 janvier - 31 décembre 1819; 112 v°-145 v°; 34 feuillets
  - Liste chronologique des actes pour la période du 3 janvier au 28 décembre 1820, 3 janvier - 28 décembre 1820; 145 v°-167 v°; 23 feuillets
  - Liste chronologique des actes pour la période du 2 janvier au 29 décembre 1821, 2 janvier - 29 décembre 1821; 167 v°-190 v°; 24 feuillets
  - Liste chronologique des actes pour la période du 2 janvier au 31 décembre 1822, 2 janvier - 31 décembre 1822; 190 v°-212 r°; 23 feuillets
  - Liste chronologique des actes pour la période du 2 au 31 janvier 1823, 2 janvier - 31 janvier 1823; 212 r°-215 v°; 23 feuillets
- Répertoire chronologique pour la période du 31 janvier 1823 au 2 avril 1827, 31 janvier 1823 - 2 avril 1827; MC/RE/XXXIX/12; Le répertoire comporte 160 feuillets et fait partie d' un registre de 196 feuillets de papier manuscrits, hauteur 35 x largeur 24 cm, composé de 19 cahiers foliotés par le notaire. Le registre est en bon état. A signaler: le feuillet 57 est en partie déchiré; le feuillet 75 contient des taches d'encre; entre les feuillets 33-34, deux pages blanches barrées.
  Le registre contient aussi le répertoire du notaire Jean Ambroise Prost pour la période du 4 avril au 9 novembre 1827.
  - Liste chronologique des actes pour la période du 31 janvier au 31 décembre 1823, 31 janvier - 31 décembre 1823; 1 r°-40 r°; 40 feuillets
  - Liste chronologique des actes pour la période du 2 janvier au 31 décembre 1824, 2 janvier - 31 décembre 1824; 40 r°-88 v°; 48 feuillets
    - du 2 janvier au 25 juin 1824, 2 janvier - 25 juin 1824; 40 v°-63 r°; 24 feuillets
    - du 1er juillet au 31 décembre 1824, 1er juillet - 31 décembre 1824; 63 v°-88 v°; 26 feuillets
  - Liste chronologique des actes pour la période du 3 janvier au 31 décembre 1825, 3 janvier - 31 décembre 1825; 89 r°-126 v°; 37 feuillets
  - Liste chronologique des actes pour la période du 2 janvier au 30 décembre 1826, 2 janvier - 30 décembre 1826; 127 r°-151 r°; 25 feuillets
  - Liste chronologique des actes pour la période du 2 janvier au 2 avril 1827, 2 janvier - 2 avril 1827; 151 r°-160 v°; 10 feuillets